臺灣臺北地方法院民事裁定　　　　　　 100年度家抗字第19號
抗　告　人　黃○○　
相　對　人　臺北市政府
法定代理人　郝龍斌　
上列當事人間聲請處遇安置事件，抗告人對於中華民國100年2月
10日本院100年度家聲字第95號裁定提起抗告，本院裁定如下：
    主    文
原裁定廢棄。
受安置人黃○○（基本年籍資料如附表所示）應交由抗告人黃○
○監護。
抗告費用新臺幣壹仟元由相對人負擔。
    理    由
一、相對人於原審聲請意旨略以：受安置人○○○（年籍資料詳
    卷）因有從事性交易之虞，經貴院民事裁定安置本局短期收
    容中心，因安置期間屆滿，依兒童及少年性交易防制條例第
    17條之規定，主管機關安置少年後，應於2週至1個月內，向
    法院提出觀察輔導報告及建議處遇方式，並聲請法院裁定；
    聲請人已提供安置人必要之保護與輔導，建議貴院准依同條
    例第18條第 2項規定，將相對人安置於中途學校，以維少年
    利益等語。原審以前揭聲請意旨並無不合，裁定受安置人應
    安置於中途學校。
二、抗告意旨略以：受安置人自99年迄今共離家7次，前6次離家
    天數分別各約7-10天，其中兩次是自己返家，四次是係當地
    警員發現後帶回警局，約1 個小時後即由抗告人帶回，受安
    置人並未得到教訓。此次受安置人被安置於中途學校7 個月
    間，抗告人每週前往探視，在交談過程中，從受安置人之言
    行與態度，可感受到其有很大變化，其亦表示以後不會再做
    錯事。受安置人本性善良，只因年輕愛玩，誤交損友，致使
    行為發生偏差，經過這次教訓，已深知悔改。受安置人與繼
    母關係並不是較為緊張，而是抗告人較為放縱管教，之後抗
    告人會嚴加管教，讓女兒導入正途。且受安置人若繼續在中
    途學校，恐會自暴自棄而更加墮落，別人的異樣眼光，亦會
    造成受安置人之身心第二次傷害，抗告人希望受安置人能在
    正常學校與環境中成長，希冀法院再給抗告人與受安置人一
    次機會，相信受安置人可重回正軌，應無安置中途學校之必
    要，為此提起抗告，求為廢棄原裁定，裁定不予安置等語。
三、按法院依審理之結果，認為該兒童或少年有從事性交易者，
    除有下列情形之一者外，法院應裁定將其安置於中途學校，
    施予二年之特殊教育：一．．。六有事實足證較適宜由父母
    監護者．．．。；法院就前項所列七款情形，及兒童或少年
    有從事性交易之虞者，應分別情形裁定將兒童或少年安置於
    主管機關委託之兒童福利機構、少年福利機構、寄養家庭或
    其他適當醫療或教育機構，或裁定遣送、或交由父母監護，
    或為其他適當處理，並通知主管機關續予輔導及協助。兒童
    及少年性交易防制條例第18條第2、3項定有明文。
四、經查，相對人於原審聲請將受安置人安置於中途學校，係以
    受安置人與繼母關係較為緊張，導致受安置人就學不穩定，
    曾經輟學遭校方通報，抗告人雖投入大量心力試圖提升其就
    學與生活穩定度，惟成效不彰，顯示親子關係及親職能力有
    待進一步提升，且受安置人從事脫衣陪酒之不正當工作，未
    曾思考面臨之危險與法律問題，顯示其法律常識及自我保護
    能力明顯不足，價值觀有待澄清等情，原審審酌相關事證後
    ，裁定抗告人應安置於中途學校，固非無見。然而：(一)受安
    置人於安置處所表現良好，社工員表示受安置人初至中途學
    校時不願遵守規範，嗣經師長教導其與人相處與溝通技巧等
    ，經調整後，受安置人調整後有顯著進步，在後續輔導報告
    中亦載明受安置人在訂定計畫及執行計畫的能力上，有顯著
    進步，思考的重心從對裁定結果的關注轉向對自己未來學習
    的關注。受安置人因病住院，亦能遵守園內約定，不與外界
    友人連絡，甚至在路上偶遇也會轉頭避開，顯見其有心想與
    原本交往之不良習性友人作切割。(二)抗告人積極行使監護，
    其在受安置人入住中途學校後，每星期均至安置中心與受安
    置人會面，且有正向溝通，受安置人也願意聽從抗告人管教
    。對於後續返家計畫，抗告人已預備安排受安置人就讀私立
    喬治高級工商職業學校美容科，並親自接送，期望受安置人
    朝藝人化妝師目標邁進。（參本院100年8月15日筆錄與新北
    市觀馨園後續輔導報告函）；是本院審酌於原審裁定後受安
    置人明顯進步之表現，以及抗告人積極行使監護，承諾擔負
    親職角色，相對人亦予以認同，如嗣後加之輔助資源介入，
    應較安置中途學校更有利於抗告人成長。從而，抗告意旨指
    摘原裁定不當，聲明廢棄，非無理由，爰廢棄原裁定，並裁
    定將受安置人交付其法定代理人黃○○監護與照顧，並由主
    管機關續予輔導及協助。
五、爰裁定如主文。
中    華    民    國   100    年    8     月    26    日
                    家事法庭審判長法  官  蔡政哲
                                  法  官  文衍正              
                                  法  官  郭淑貞
以上為正本係照原本作成
本裁定除以適用法規顯有錯誤為理由，不得再抗告。
如提起再抗告，應於收受送達後10日內向本院提出再抗告狀，應
同時表明再抗告理由，且繳納再抗告費新臺幣1,000元。
中    華    民    國   100    年    8     月    29     日
                                  書記官  張詠忻